【裁判字號】    98,簡上,491
【裁判日期】    990212
【裁判案由】    竊盜
【裁判全文】
臺灣臺北地方法院刑事判決             98年度簡上字第491號
上  訴  人
即  被  告  甲○○
上列上訴人即被告因竊盜案件，不服本院於中華民國98年10月15
日所為98年度簡字第4044號第一審刑事簡易判決（聲請簡易判決
處刑案號：98年度速偵字第167 號），提起上訴，本院管轄之第
二審合議庭判決如下：
    主      文
上訴駁回。
    事實及理由
一、本件經審理結果，認為原審以被告甲○○犯刑法第320 條第
    1 項之竊盜罪，判處拘役20日，並諭知易科罰金之折算標準
    為以新臺幣（下同）1千元折算1日，於認事用法及量刑均無
    不當，應予維持，並引用原審判決書（如附件）記載之事實
    、證據及理由。
二、被告甲○○上訴意旨：被告年齡近80歲，年老力衰，請求從
    輕量刑。
三、按量刑之輕重，係事實審法院得依職權自由裁量之事項，茍
    已斟酌刑法第57條各款所列情狀而未逾越法定刑度，則不得
    遽指為違法；又刑罰之量定屬法院自由裁量之職權行使，但
    仍應審酌刑法第57條所列各款事由及一切情狀，為酌量輕重
    之標準，並非漫無限制，在同一犯罪事實與情節，如別無其
    他加重或減輕之原因，下級法院量定之刑，亦無過重或失輕
    之不當情形，則上級法院對於下級法院之職權行使，原則上
    應予尊重（最高法院72年台上字第6696號判例意旨參照）。
    經查，被告為民國20年4月8日出生一情，此有被告之個人基
    本資料查詢結果列印表1 紙在卷可按，其年事已高，固堪屬
    實，然以此作為量刑之事由，業經原審審酌，是原審斟酌被
    告曾於95年間犯竊盜罪，經檢察官為緩起訴之處分，此次再
    犯竊盜罪，殊屬非是，惟念及被告年事已高，所犯輕微，所
    生損害非鉅，及其犯罪動機、手段平和並犯後坦承犯罪，顯
    有悔意等一切情狀，就被告所為竊盜犯行，量處拘役20日，
    並諭知易科罰金之折算標準為以1千元折算1日，並未逾越法
    律規定之範圍，量刑亦稱妥適。
四、綜上所述，原審就事實之認定理由及量刑之斟酌事項已一一
    敘明，而量處被告如上之刑，並諭知易科罰金之折算標準，
    其認事用法尚無違誤，量刑亦屬妥適。從而，被告上訴意旨
    指摘原審判決不當，為無理由，應予駁回。
五、被告經合法傳喚，無正當理由而未於本院審理期日到庭，爰
    依刑事訴訟法第371條之規定，不待其陳述逕行判決。
據上論斷，應依刑事訴訟法第455條之1第1項、第3項、第368 條
、第373條、第371條，判決如主文。
本案經檢察官郭昭吟到庭執行職務
中    華    民    國    99    年    2     月    12    日
                  刑事第十八庭 審判長法  官  游士珺
                                     法  官  林芳華
                                     法  官  彭慶文
上正本證明與原本無異。
不得上訴。
                                     書記官  陳怡君
中    華    民    國    99    年    2     月    12    日
附件：98年度簡字第4044號刑事簡易判決

司法院資訊處製作；財團法人民間司法改革基金會備份。
